---
  word_class: "verb"
  rules:
    word_mods:
        conjugation:
            present:
            past:
            conditional:
            imperative:
    form_names:
        conjugation:
                - minä
                - sinä
                - hän
                - me
                - te
                - he
                - passive
  words:
    -
        root: istua
        trans: сидеть
        word_mods:
          conjugation:
              present:
                - istun
                - istut
                - istuu
                - istumme
                - istutte
                - istuvat
                - istutaan
              past:
                - istuin
                - istuit
                - istui
                - istuimme
                - istuitte
                - istuivat
                - istuttiin
              conditional:
                - istuisin
                - istuisit
                - istuisi
                - istuisimme
                - istuisitte
                - istuisivat
                - istuttaisiin
              imperative:
                - ~
                - istu
                - istukoon
                - istukaamme
                - istukaa
                - istukoot
                - istuttakoon
    -
        root: nähdä
        trans: видеть
        word_mods:
          conjugation:
              present:
                - näen
                - näet
                - näkee
                - näemme
                - näette
                - näkevät
                - ~
              past:
                - näin
                - näit
                - näki
                - näimme
                - näitte
                - näkivat
                - ~
    -
        root: näyttää
        trans: показывать
        word_mods:
          conjugation:
              present:
                - näytän
                - näytät
                - näyttää
                - näytämme
                - näytätte
                - näyttävät
                - ~
              past:
                - näytin
                - näytit
                - näytti
                - näytimme
                - näytitte
                - näyttivät
                - ~
    -
        root: kysyä
        trans: спрашивать
        word_mods:
          conjugation:
              present:
                - kysyn
                - kysyt
                - kysyy
                - kysymme
                - kysytte 
                - kysyvät
                - ~
              past:
                - kysyin
                - kysyit
                - kysyi
                - kysyimme
                - kysyitte
                - kysyivät
                - ~
    -
        root: puhua
        trans: говорить
        word_mods:
          conjugation:
              present:
                - puhun
                - puhut
                - puhuu
                - puhumme
                - puhutte
                - puhuvat
                - ~
              past:
                - puhuin
                - puhuit
                - puhui
                - puhuimme
                - puhuitte
                - puhuivat
                - ~
    -
        root: sanoa
        trans: сказать
        word_mods:
          conjugation:
              present:
                - sanon
                - sanot
                - sanoo
                - sanomme
                - sanotte
                - sanovat
                - ~
              past:
                - sanoin
                - sanoit
                - sanoi
                - sanoimme
                - sanoitte
                - sanoivat
                - ~
    -
        root: kulkea
        trans: идти
        word_mods:
          conjugation:
              present:
                - kuljen
                - kuljet
                - kulkee
                - kuljemme
                - kuljette
                - kulkevat
                - ~
              past:
                - kuljin
                - kuljit
                - kulki
                - kuljimme
                - kuljitte
                - kulkivat
                - ~
              